

#### **INFORMATIONS PERSONNELLES**

Autonome et enthousiaste, mes expériences m'ont permis de développer mes compétences en programmation. Je souhaite rejoindre une équipe pour apporter mon dynamisme et mon goût des défis, tout en continuant à progresser sur le plan personnel et technique.

#### **MES CONTACTS**





+33 7 66 79 45 58



emmanuel.ngbame-koyapolo@epitech.eu



Emmanuel NGBAME | Linkedin



dididnk | Github



Strasbourg, 67200

#### **LANGUES**



**Anglais** 

: TOEIC - A2

Espagnol

: Notions

## **RÉALISATIONS | Portfolio**



Scanner ou cliquer sur le QR code 🛶



#### **AUTRES**





: Football

Arts martiaux : Judo



: Sciences & spiritualité



: Dessin( crayon, feuilles)

# Emmanue

Recherche d'alternance Architecte logiciel et développeur d'applications

### **COMPÉTENCES ET OUTILS UTILISÉS**



**Analyse & Conception**: Merise

Gestion de Projet: Agile Scrum, Jira, Trello, Notion, Azur Agil *Front-end*: HTML5, CSS, Less, Angular, WordPress, Bootstrap Fullstack: Java/Aurelia.js, C#/.NET (dotnet) & Blazor, Python/Django

**Desktop**: *C*, *C*++, *C*#

**IOT** : Arduino, C, C++, Cloud IOT, IOT Remote

*Mobile:* Flutter, Kotlin, C#/Xamarin

BDD: SQL, SQLite, MySQL, PostgreSQL, MariaDB, MongoDB, Neo4J Architecture logicielle: MVC, MVVM, Oignon (.NET), Microservices

Environnements SE: Windows et Ubuntu

**Autres**: Tests unitaires, Pack Office, Git, Webservices, API REST,

Design Pattern, Kubernetes & Docker

## **EXPÉRIENCES PROFESSIONNELLES**



- Consultant IT Angular C# .Net

Amaris consulting Strasbourg Schiltigheim, FRANCE | Janvier 2024- Juillet 2024| \*

## - Développeur Fullstack Blazor C# .NET

T&S - Technology and Strategy Strasbourg Schiltigheim, FRANCE | Octobre 2022- Janvier 2024 | 1 an et 3 mois Développement des applications internes.

## - Développeur Full Stack et apprenti chef de projet

**Multimédia Solutions** 

Cestas, FRANCE | Janvier-Juin 2022 | 5 Mois

Développement des logiciels édités par la société et pour le partenaire. (Aurélia Js, HTML & Less, JAVA, SQL, MariaDB & Asciidoc).

# - Chargé des applications web

**Wolf technologies** 

Kinshasa, RD Congo | Septembre-Octobre 2019 | 1 Mois Analyse, conception, développement et suivis des applications web (Méthode agile, Html5, Css3, Js, PHP & MySQL).

## - Concepteur et Développeur logiciel Desktop

La Société Financière de Développement Kinshasa, RD Congo | Juillet - Août 2019 | 1 Mois Édition d'un logiciel Desktop pour la gestion des agents. (Excel, MS Acces, SQL Serveur, Visual basic 11.0 (WPF)).

## **FORMATIONS**



- Architecte Logiciel et Développeur d'Applications - IOT (Bac+5) Epitech Strasbourg - Strasbourg, FRANCE | 2022 - 2024 | 🔗

- Licence Professionnelle DAGPI

Développement d'Applications et Gestion de Projet Informatique IUT de Bordeaux - Bordeaux, FRANCE | 2022 | ❖

- Diplôme de GRADUAT (Bac+3) en Analyse & Programmation Institut Supérieur de Commerce de Kinshasa - RD Congo | 2019 | 🔊

- Diplôme de BACCALAURÉAT en Sciences

*Mathématiques & Physiques* 

Collège de Lasalle - Kinshasa, RD Congo | 2016 | 🔊

